臺灣彰化地方法院刑事判決　　　　　　　 96年度易字第820號
公　訴　人　臺灣彰化地方法院檢察署檢察官
被　　　告　丙○○
上列被告因違反商標法案件，經檢察官聲請簡易判決處刑（96年
度偵字第2753號），經本院員林簡易庭（96年度員簡字第232 號
）認不宜以簡易判決處刑，簽移本院刑事庭改依通常程序審理，
本院判決如下：
    主    文
丙○○行使偽造私文書，足以生損害於他人，累犯，處有期徒刑
拾月，減為有期徒刑伍月，如易科罰金，以新臺幣壹仟元折算壹
日，扣案如附表二所示之物均沒收。
    事    實
一、丙○○曾因違反菸酒管理法案件，經本院於民國93年4 月12
    日，以93年度易字第130 號判處拘役40日，得易科罰金確定
    ；又因違反商標法案件，經臺灣高等法院臺中分院於95 年5
    月25日以95年度上訴字第841 號判處有期徒刑3 月，得易科
    罰金確定，嗣於95年8 月31日易科罰金執行完畢。詎仍不知
    悛悔，明知如附表1 各編號所示之圖樣，分別為臺灣菸酒股
    份有限公司（其前身為臺灣省菸酒公賣局，以下簡稱臺灣菸
    酒公司）、傑太日煙國際股份有限公司（以下簡稱傑太日煙
    公司），向我國經濟部中央標準局（該局於民國88年1 月26
    日起改制為經濟部智慧財產局）先後申請註冊，於附表1 所
    示專用期限內，就表列所指定之專用商品，取得商標專用權
    之商標圖樣（註冊號數、專用期限詳如附表1 各編號所載）
    ，且現均仍在商標專用期限內；且復明知真實姓名、年籍不
    詳之成年夫妻及另2 名已成年男子，先、後於96年1 月間及
    96 年2月6 日上午所販賣之香菸，為意圖欺騙他人，於同一
    商品，使用相同或類似於上開註冊商標圖樣之商品，竟基於
    販賣圖利之包括一罪犯意及行使偽造私文書之犯意，未經臺
    灣菸酒公司、傑太日煙公司之同意或授權，分別以每條低於
    一般市場批售價格之新臺幣（下同）100-200 元，向其等購
    入如附表2 所示之香菸及與如附表2 編號4 所示之同種仿冒
    香菸1 條（其上分別有如附表1 各編號所示之商標及圖樣，
    情形詳如附表2 所載）。
（一）上開丙○○購入之香菸與臺灣菸酒公司、傑太日煙公司所
      生產之各該種類香菸有使用相同於如附表1 各編號所示之
      商標及圖樣，均屬仿冒菸品；又上開購入之香菸之外包裝
      上同時分別標示有臺灣菸酒公司、傑太日煙公司等字樣，
      就其品質及原產國有為虛偽之標記及表示；且上開仿冒私
      菸，每條10包，每條及每包之外包裝上均印製有偽造之商
      品條碼，為生產公司賦予商品辨識標記之準私文書。
（二）丙○○先於96年2 月4 日，在彰化縣員林鎮○○路員林公
      園旁，以每條250 元之價格，出售前揭仿冒私煙中之七星
      牌淡煙1 條予不知情之乙○○；又於96年2 月6 日上午10
      時45分許前不久之某時，在前開處所，以1 條250 元之價
      格，出售上揭仿冒私煙中之峰牌香菸1 條、七星牌淡煙 3
      條予乙○○，並各同時行使前開偽造之私文書，足以生損
      害於財團法人中華民國商品條碼策進會對於條碼之管理、
      臺灣菸酒公司、傑太日煙公司對商品之控管及乙○○。嗣
      於96年2 月6 日上午10時45分許，經警在停放於前開處所
      之丙○○所有之車牌號碼PS-5292 號自小客車後車箱內及
      乙○○處，查獲、扣得如附表2 編號1-5 所示之仿冒香菸
      （即私菸）共計190 包，及於同日上午11時40分許，經警
      在丙○○位於彰化縣員林鎮○○里○○街18巷24號之住處
      ，搜索查獲、扣得如附表2 編號6-9 所示之仿冒香菸（即
      私菸）共計3,870 包，始知悉上情。
二、案經臺灣菸酒股份有限公司告訴及彰化縣警察局員林分局報
    請臺灣彰化地方法院檢察署檢察官聲請簡易判決處刑，因本
    院員林簡易庭認不宜以簡易判決處刑，改依通常程序審理。
    理    由
一、按被告以外之人於審判外之言詞或書面陳述，除法律有規定
    者外，不得作為證據，刑事訴訟法第159 條第1 項固定有明
    文。惟被告以外之人於審判外之陳述，雖不符第159 條之 1
    至第159 條之4之 規定，而經當事人於審判程序同意作為證
    據，法院審酌該言詞陳述或書面陳述作成時之情況，認為適
    當者，亦得為證據；當事人、代理人或辯護人於法院調查證
    據時，知有第159 條第1 項不得為證據之情形，而未於言詞
    辯論終結前聲明異議者，視為有前項之同意，同法第159 條
    之5 定有明文。查本案於本院準備程序時，公訴人、被告丙
    ○○就本院下列所引被告以外之人於審判外之言詞或書面陳
    述均同意作為證據，且迄至本院審理調查證據時亦未爭執上
    開證據之證據能力，本院審酌該等言詞陳述或書面陳述作成
    時之情況，並無非法取得等不適當之情形，且經本院於審判
    期日依法進行證據之調查、辯論，被告於訴訟上之程序權，
    已受保障，依刑事訴訟法第159 條之5 之規定，自有證據能
    力。
二、訊據被告丙○○固坦認曾先於96年2 月4 日，在彰化縣員林
    鎮○○路員林公園旁，交付仿冒之七星牌淡煙1 條予乙○○
    ；又於96年2 月6 日上午10時45分許為警查獲前之不久某時
    ，在前開處所，交付仿冒之峰牌香菸1 條、七星牌淡煙3 條
    予乙○○，且經警在其所有、停放於前開處所之車牌號碼PS
    -5292 號自小客車後車箱內及乙○○處，搜索查獲、扣得如
    附表2 編號1-5 所示之仿冒香菸（即私菸）共計190 包，及
    嗣經警在其位於彰化縣員林鎮○○里○○街18巷24號之住處
    ，搜索查獲、扣得如附表2 編號6-9 所示之仿冒香菸（即私
    菸）共計3,870 包等事實，然矢口否認有何明知為仿冒商標
    商品而販賣、販賣虛偽標記商品、行使偽造私文書之犯行，
    辯稱：伊原本係在彰化縣員林鎮○○路員林公園旁販賣水果
    為業，於96年初低價購入扣案仿冒香菸之目的，係為了過年
    送禮之用，並非為求販賣圖利；伊購入前開香菸之際，並未
    知悉上開香菸係屬仿冒；因乙○○係向伊購買水果之常客，
    伊始會先後贈送前揭仿冒之七星牌淡煙1 條，及峰牌香菸1
    條、七星牌淡煙3 條予乙○○云云。經查：
（一）上開事實，業經證人乙○○於警詢中證述：其於96年2 月
      6 日上午10時45分許，在彰化縣員林鎮○○路員林公園旁
      ，以每條香菸250 元之價格，向綽號「阿青」之被告購買
      4 條香菸，包括七星淡菸3 條及峰牌香菸1 條，之前亦曾
      向被告購買過1 條七星牌淡菸，因為被告出售的價格較市
      價便宜，且其抽得習慣，始會向被告購買，被告於96 年2
      月6 日上午1 0時45分許，自被告所有之車牌號碼PS-5292
      號自小客車後車箱內，取出香菸販售等語（見彰化縣警察
      局員林分局員警分偵字第0960005205號刑案偵查卷第6 、
      7 頁）；於偵訊中證稱：其於96 年2 月6 日前2 天，第1
      次向被告購買香菸，係七星牌香菸，1 條250 元，之後即
      96年2 月6 日則向被告購買4 條香菸，一共1,000 元，其
      告知被告要買4 條，被告即走到車子後面拿4 條香菸等語
      （見臺灣彰化地方法院檢察署96年度偵字第2753號卷第38
      、39頁）；且於本院審理時結證：其警詢、偵訊中所為之
      陳述均出於自由意思為之等語明確（見本院96年度易字第
      820 號卷第70、72、73頁），核與證人即告訴代理人甲○
      ○於警詢、本院審理中所為之證述相符（見彰化縣警察局
      員林分局員警分偵字第0960005205號刑案偵查卷第8 、9
      頁，本院96年度易字第820 號卷第75、76頁），堪認屬實
      。
（二）證人乙○○雖於本院審理時更易部分前詞，改稱：其於96
      年2 月4 日、96年2 月6 日向被告拿取之前揭香菸共5 條
      ，係被告所為之贈送云云，然衡以證人於本院審理中所言
      1 星期向被告購買1 次水果、每次購買約價值幾十元之水
      果等情，身為商人、經濟狀況亦非甚佳之被告，當無於短
      短2 日內，隨意餽贈價值高達1,250 元之香菸予證人乙○
      ○之可能；再依證人乙○○於本院審理中所述，其雖向被
      告購買水果達3 、4 年之久，然僅為普通朋友，尚無深厚
      交情，對於被告之家庭狀況、住所、平日休閒均一無所悉
      （見本院96年度易字第820 號卷第71、72頁）等節觀之，
      堪認證人乙○○嗣後於本院審理中變更警詢、偵訊時所為
      陳稱之部分，無足可採。又被告於本院審理中陳稱：證人
      乙○○每次係向被告購買價值達上千元之水果云云，核與
      證人乙○○上開證述內容不符，且與常理有違，難以採信
      。另倘如被告於本院審理中所稱：上揭扣案之香菸係被告
      買入後欲贈送他人償還人情，何以自買入上開香菸後，依
      其所述，僅曾「贈與」證人乙○○上揭香菸共5 條，而不
      曾贈送與其他之人；又被告何以於96年1 月間向真實姓名
      、年籍不詳之成年夫妻買入如附表2 編號6-9 所示之香菸
      、尚未餽贈完畢之際，即於96年2 月6 日再度向真實姓名
      、年籍不詳之2 名成年男子購入如附表2 編號1-5 所示之
      香菸，顯與一般事理未符，是被告前開所為之辯解，均無
      足採。
（三）此外，復有彰化縣政府查獲違法嫌疑菸酒案件現場處理紀
      錄表1 紙、臺灣菸酒公司96年2 月15日臺菸酒菸字第0960
      003488號函、傑太日煙公司96 年2 月13日JTＺ○○○○○○○○○3
      號函、臺灣菸酒公司商標註冊證影本5 張、傑太日煙公司
      商標註冊證影本3 張、經濟部智慧財產局95年6 月29日（
      95）智商0022字第09580270360 號、第09580270030 號、
      第09580270330 號函、經濟部智慧財產局商標檢索資料 3
      紙、照片9 張在卷可稽（見臺灣彰化地方法院檢察署96年
      度偵字第2753號卷第22、24-30 頁，96年度他字第433 號
      卷第5-7 頁，本院96年度易字第820 號卷第21-29 、83、
      84頁），並有如附表2 所示之仿冒香菸扣案（見本院96年
      度易字第820 號卷第31、32頁）足資佐證。參以被告前曾
      因違反商標法案件，經臺灣高等法院臺中分院於95年5 月
      25 日 以95年度上訴字第841 號判處有期徒刑3 月，得易
      科罰金確定，對於不得販賣仿冒香菸應屬知情；且瞭解每
      包香菸之市價約為50-60 元（見本院96年度易字第820 號
      卷第52頁）後，仍向真實姓名、年籍不詳之人，以低於市
      價之每條100-200 元所購得本件如附表2 所示扣案之香菸
      ，未經一般舖貨管道取得上開香菸，又無法交代係由何人
      提供（此關係到商品瑕疵責任及退貨等問題）等情，足徵
      被告已明知上開香菸係他人仿冒之私菸（尚無證據足認係
      劣煙）無訛，本件事證明確，被告犯行洵堪認定。
三、按商品條碼係商品之編碼數字，改為平行線條的符號代替，
    以便能使裝有掃描器之機器閱讀，經過電腦解碼，將線條符
    號之號碼轉為數字號碼，而由電腦處理，主要係作為商品從
    製造、批發、銷售一連串作業過程自動化管理之符號。故商
    品條碼如同商品之身分證，代表一定之用意，前2 位數係國
    家代碼，第3 位至第6位數係廠商代碼，第7位至第12位數，
    則為商品之專用條碼。是商品條碼為生產公司賦予商品之辨
    識標記，一經電腦判讀，即可辨識為某國家某廠商所生產之
    何種商品，係在物品上之符號，依特約表示一定用意之證明
    即表示為特定廠商所製造出品之表徵，且其縱未經電腦判讀
    而未顯現刑法第220 條第2 項之準私文書，然在上開仿品外
    包裝上之商品條碼本身，依刑法第220 條第1 項規定，應屬
    刑法上之準私文書無誤，則行為人如於產品上擅自冒用他家
    廠商之商品條碼而販售，即屬對顧客主張該條碼之內容而令
    買受人誤認該產品為被冒用廠商所生產，致影響被冒用廠商
    對外信譽，及該廠商對自身商品倉儲、流通管理之正確性與
    消費大眾之權益，且足使商品條碼管理組織對「國碼」、「
    廠商代碼」之控管、審核及發給程序失其功能，損害其對條
    碼管理之正確性。查本件扣案如附表2 所示之仿冒香菸（即
    私菸）及被告於96年2 月4 日販賣予乙○○之七星牌淡煙仿
    品1 條，外包裝上均有偽造之臺灣菸酒公司、傑太日菸公司
    字樣及其商品條碼，有如附表2 所示之物扣案可佐，且據證
    人乙○○於本院審理時證述在卷。被告販售與乙○○以行使
    上開仿冒香煙外包裝上之偽造私文書，足以生損害於中華民
    國商品條碼策進會對於條碼之管理、臺灣菸酒公司、傑太日
    菸公司對商品之控管及乙○○甚明。次按刑事法若干犯罪行
    為態樣，本質上原具有反覆、延續實行之特徵，立法時既予
    特別歸類，定為犯罪構成要件之行為要素，則行為人基於包
    括之犯意，在密切接近之一定時、地持續實行之複次行為，
    倘依社會通念，於客觀上認為符合一個反覆、延續性之行為
    觀念者，於刑法評價上，即應僅成立一罪。學理上所稱「集
    合犯」之職業性、營業性或收集性等具有重複特質之犯罪均
    屬之，例如經營、從事業務、收集、販賣、製造、散布等行
    為概念者是（最高法院95年度臺上字第1079號判決要旨參照
    ）。而被告經營仿冒香菸之販售，本質上乃具有反覆、延續
    性行為之特徵，於刑法評價上，應認係集合多數犯罪行為而
    成立之獨立犯罪型態之「集合犯」，為包括一罪，應僅成立
    一罪。依上揭說明，被告所為販賣前開仿冒商標及就原產國
    、品質為虛偽標記香菸之行為，係基於單一之明知為仿冒商
    標商品而販賣之犯意而反覆所為者，係為集合犯之實質上一
    罪。
四、核被告丙○○所為，係犯商標法第82條之明知為仿冒商標商
    品而販賣罪及刑法第255 條第2 項之販賣虛偽標記商品罪及
    同法第216 條、第220 條第1 項、第210 條之行使偽造私文
    書罪。又被告以1 行為，同時觸犯上開數罪名，為想像競合
    犯，應依刑法55條之規定，從一重之行使偽造私文書罪處斷
    。至公訴人雖未敘及被告上開販賣虛偽標記商品及行使偽造
    私文書之犯行部分，然此部分與公訴人起訴書所載之被告所
    犯販賣仿冒商標商品罪之部分，均具有想像競合之裁判上一
    罪關係而為起訴效力所及，本院自均應併予審理，附此敘明
    。另被告曾因違反商標法案件，經臺灣高等法院臺中分院於
    95 年5月25日以95年度上訴字第841 號判處有期徒刑3 月，
    得易科罰金確定，嗣於95年9 月27日易科罰金執行完畢，此
    有臺灣高等法院被告前案紀錄表及臺灣彰化地方法院檢察署
    刑案資料查註紀錄表各1 份在卷可參，其於受有期徒刑執行
    完畢後，5 年內故意再犯本件有期徒刑以上之罪，為累犯，
    應依刑法第47條第1 項規定，加重其刑。爰審酌被告前因2
    次同類案件，經判刑確定後，猶不知警惕，竟另行起意、再
    犯本案之素行，及其無視商標專用權人之權益，明知其所販
    賣者係仿冒商品，而該商品上之原產國及品質亦均屬虛偽不
    實，仍恣意販賣仿冒他人商標之商品，營取差額利得，其行
    為已對臺灣菸酒公司、傑太日菸公司之商譽及利益造成損害
    ，亦危害消費者權益及工商企業之正常發展，且販賣仿冒商
    品之同時，亦行使仿冒香煙外包裝上偽造之商品條碼，表示
    為商標權人臺灣菸酒公司所製造之標貼之私文書，足以生損
    害於中華民國商品條碼策進會對於條碼之管理、臺灣菸酒公
    司、傑太日菸公司對商品之控管及不特定顧客大眾之消費權
    益，兼衡酌被告販賣仿品之數量、期間，明顯貪圖小利而蹈
    法網，與犯後未能坦承犯行之態度，和尚未與被害人臺灣菸
    酒公司、傑太日菸公司達成和解等一切情狀，量處如主文所
    示之宣告刑（本院審酌上情，認量處被告如主文欄所示之宣
    告刑，以足懲治其犯行，蒞庭檢察官於本院審理時，對被告
    求處有期徒刑1 年2 月以上之刑期，尚有過重，附予敘明）
    。另中華民國96年罪犯減刑條例已於96年7 月16日施行，又
    本件犯罪係在96年4 月24日以前，且並無中華民國96年罪犯
    減刑條例所示之不適用減刑之情形，故應依該條例第2 條第
    1 項第3 款、第7 條、第9 條之規定，就其宣告刑諭知減得
    之刑，並諭知易科罰金之折算標準，以示懲儆。
五、末按經公權力扣案之同一物品，依行政法令規定應予沒入，
    同時刑事法規定應予沒收者，即依行政處分之沒入與刑罰從
    刑之沒收相競合之情形，得否為沒收之宣告，應先行查明該
    扣押物品究有無已先為行政處分之沒入定之，倘已先經行政
    處分沒入，則刑事判決內不得更為沒收之諭知（最高法院88
    年度臺上字第1129號、88年度臺上字第3017號判決意旨參照
    ）。查本件扣案如附表2 所示之仿冒商標菸品，尚未經彰化
    縣政府依法為沒入之處分，此有本院電話紀錄表、彰化縣政
    府查獲違法嫌疑菸酒案件現場處理紀錄表各1 紙附卷可憑（
    見本院96年度易字第820 號卷第31、32、89頁），扣案如附
    表2 所示之仿冒商標菸品，係被告販賣之物，不問屬犯人與
    否，均應依商標法第83條之規定宣告沒收。至被告於96 年2
    月4 日販賣予乙○○之七星牌淡煙仿品1 條，已由乙○○抽
    用完畢，並將外包裝丟棄而滅失等情，業據證人乙○○於本
    院審理時證述屬實（見本院96年度易字第820 號卷第74頁）
    ，前開仿煙1 條既已滅失而不存在，爰不予宣告沒收之。
據上論斷，應依刑事訴訟法第452 條、第299 條第1 項前段，商
標法第82條、第83條，刑法第11條、第47條第1 項、第216 條、
第220 條第1 項、第210 條、第255 條第2 項、第55條、第41條
第1 項前段，刑法施行法第1 條之1 第1 項、第2 項前段，中華
民國96年罪犯減刑條例第2 條第1項 第3 款、第7 條、第9 條，
判決如主文。
本案經檢察官莊佳瑋到庭執行職務。
中　　華　　民　　國　　96　　年　　8 　　月　　30　　日
              刑事第八庭  審判長法  官  李雅俐
                                法  官  唐中興
                                法  官  林秉暉
以上正本證明與原本無異。
如不服本判決，應於判決送達後10日內，向本院提出上訴書狀，
上訴書狀應「敘述具體上訴理由」，並按他造當事人之人數附繕
本。「切勿逕送上級法院」。
告訴人或被害人對於判決如有不服具備理由請求檢察官上訴者，
其上訴期間之計算係以檢察官收受判決正本之日期為準。
中　　華　　民　　國　　96　　年　　9 　　月　　3 　　日
                                書記官  梁高賓
附錄論罪科刑法條：
刑法第210條：
偽造、變造私文書，足以生損害於公眾或他人者，處5年以下有
期徒刑。
刑法第216條：
行使第210條至第215條之文書者，依偽造、變造文書或登載不實
事項或使登載不實事項之規定處斷。
商標法第81條第1款：
未得商標權人或團體商標權人同意，有下列情形之一者，處3年
以下有期徒刑、拘役或科或併科新臺幣20萬元以下罰金：
一、於同一商品或服務，使用相同之註冊商標或團體商標者。
商標法第82條：
明知為前條商品而販賣、意圖販賣而陳列、輸出或輸入者，處1
年以下有期徒刑、拘役或科或併科新臺幣5萬元以下罰金。
刑法第255條：
意圖欺騙他人，而就商品之原產國或品質，為虛偽之標記或其他
表示者，處1年以下有期徒刑、拘役或1千元以下罰金。
明知為前項商品而販賣，或意圖販賣而陳列，或自外國輸入者，
亦同。
附表1：
 ┌─┬──────────┬────┬────┬───┐
 │編│    商標圖文        │申請權人│專用期限│註冊號│
 │號│                    │        │        │數    │
 ├─┼──────────┼────┼────┼───┤
 │1 │                    │臺灣菸酒│79年10月│第4999│
 │  │                    │股份有限│1 日起至│35號  │
 │  │                    │公司    │101 年10│      │
 │  │                    │        │月31日止│      │
 │  │                    │        │        │      │
 │  │                    │        │        │      │
 ├─┼──────────┼────┼────┼───┤
 │2 │                    │同上    │92年3 月│第1038│
 │  │                    │        │16日起至│607號 │
 │  │                    │        │101 年10│      │
 │  │                    │        │月31日止│      │
 │  │                    │        │        │      │
 │  │                    │        │        │      │
 ├─┼──────────┼────┼────┼───┤
 │3 │                    │同上    │92年3 月│第1038│
 │  │                    │        │16日起至│606號 │
 │  │                    │        │101 年10│      │
 │  │                    │        │月31日止│      │
 │  │                    │        │        │      │
 │  │                    │        │        │      │
 ├─┼──────────┼────┼────┼───┤
 │4 │                    │同上    │95年11月│第1235│
 │  │                    │        │1 日起至│037號 │
 │  │                    │        │105 年10│      │
 │  │                    │        │月31日止│      │
 │  │                    │        │        │      │
 │  │                    │        │        │      │
 ├─┼──────────┼────┼────┼───┤
 │5 │                    │同上    │95年11月│第1237│
 │  │                    │        │16日起至│426號 │
 │  │                    │        │105 年11│      │
 │  │                    │        │月15日止│      │
 │  │                    │        │        │      │
 │  │                    │        │        │      │
 ├─┼──────────┼────┼────┼───┤
 │6 │                    │同上    │89年12月│第9216│
 │  │                    │        │16日起至│75號  │
 │  │                    │        │99年12  │      │
 │  │                    │        │月15日止│      │
 │  │                    │        │        │      │
 │  │                    │        │        │      │
 ├─┼──────────┼────┼────┼───┤
 │7 │                    │傑太日煙│84年4月1│第6757│
 │  │                    │公司    │日起至10│31號  │
 │  │                    │        │5 年6月3│      │
 │  │                    │        │0日止   │      │
 │  │                    │        │        │      │
 │  │                    │        │        │      │
 ├─┼──────────┼────┼────┼───┤
 │8 │                    │同上    │75年7月1│第3299│
 │  │                    │        │日起至10│78號  │
 │  │                    │        │5 年6月3│      │
 │  │                    │        │0日止   │      │
 │  │                    │        │        │      │
 │  │                    │        │        │      │
 ├─┼──────────┼────┼────┼───┤
 │9 │                    │同上    │92年12月│第1075│
 │  │                    │        │1 日起至│234號 │
 │  │                    │        │102 年11│      │
 │  │                    │        │月30日止│      │
 │  │                    │        │        │      │
 │  │                    │        │        │      │
 └─┴──────────┴────┴────┴───┘
附表2：
 ┌─┬─────┬────────┬──────────┐
 │編│仿品名稱  │   數   量      │  使用之仿冒商標    │
 │號│          │                │                    │
 ├─┼─────┼────────┼──────────┤
 │1 │長壽黃硬盒│50包            │使用如附表1 編號2 、│
 │  │香菸      │                │3、6 所示商標       │
 ├─┼─────┼────────┼──────────┤
 │2 │長壽淡煙白│50包            │使用如附表1 編號1 、│
 │  │軟包      │                │6 所示商標          │
 ├─┼─────┼────────┼──────────┤
 │3 │長壽尊爵G7│20包            │使用如附表1 編號4 、│
 │  │          │                │5、6 所示商標       │
 ├─┼─────┼────────┼──────────┤
 │4 │七星淡煙  │60包            │使用如附表1 編號7 、│
 │  │          │                │9 所示商標          │
 ├─┼─────┼────────┼──────────┤
 │5 │峰牌香菸  │10包            │使用如附表1 編號8 示│
 │  │          │                │商標                │
 ├─┼─────┼────────┼──────────┤
 │6 │長壽黃硬盒│120包           │使用如附表1 編號2 、│
 │  │香菸      │                │3、6 所示商標       │
 ├─┼─────┼────────┼──────────┤
 │7 │長壽淡煙白│2,220包         │使用如附表1 編號1 、│
 │  │軟包      │                │6 所示商標          │
 ├─┼─────┼────────┼──────────┤
 │8 │長壽尊爵G7│110包           │使用如附表1 編號4 、│
 │  │          │                │5、6 所示商標       │
 ├─┼─────┼────────┼──────────┤
 │9 │七星淡煙  │1,420包         │使用如附表1 編號7 、│
 │  │          │                │9 所示商標          │
 └─┴─────┴────────┴──────────┘
